臺灣高雄地方法院刑事判決　　　　　　　94年度易字第1289號
公　訴　人　臺灣高雄地方法院檢察署檢察官
被　　　告　壬○○
上列被告因竊盜案件，經檢察官聲請以簡易判決處刑（94年度偵
字第1086號）及移送併案審理（94年度速偵字第1157號、94年度
偵字第18958 號、第18332 號、第18956 號、第21347 號、第21
383 號、第22761 號），丙○認不宜以簡易判決處刑，改依通常
程序審理，嗣被告於丙○準備程序為有罪之陳述，經丙○合議庭
裁定由受命法官，獨任進行簡式審判程序審理，丙○判決如下：
    主  文
壬○○連續結夥三人以上、踰越牆垣竊盜，累犯，處有期徒刑壹
年貳月。
    事  實
一、壬○○前因毒品案件，經丙○判處應執行有期徒刑11月確定
    ，送監執行後，於民國93年11月30日縮刑期滿執行完畢，猶
    不知悔改，竟基於意圖為自己不法所有之概括犯意，獨自或
    夥同與之具有犯意聯絡之范其良、陳文成、柯信全（均另案
    審理中），連續為附表所示之竊盜犯行（犯罪時間、地點、
    被害人、犯罪手段及所得財物均詳如附表所示），並先後於
    附表所示之時間、地點為警查獲，而查悉如附表所示犯行。
二、案經高雄縣政府警察局旗山分局報請臺灣高雄地方法院檢察
    署檢察官聲請以簡易判決處刑及移送併辦，丙○認不應逕以
    簡易判決處刑，改依通常程序審理。
    理  由
一、訊據被告壬○○對於在附表所示之時間、地點，連續竊盜如
    附表所示財物等事實，均坦承不諱，附表編號一犯行部分，
    復有被害人戊○○於警詢之指訴及證人沈春年之證詞附卷可
    憑，並有相片2 紙及贓物認領保管單與在卷可佐；附表編號
    二犯行部分，復有共犯范其良、陳文陳二人於警詢之陳述及
    被害人己○○○於警詢之指訴附卷可憑，並有贓物認領保管
    單2 紙、相片4 紙在卷可佐；附表編號三犯行部分，復有被
    害人辛○○於警詢中之指訴附卷可憑，並有扣押筆錄、扣押
    物品目錄表、高雄縣政府警察局車輛失竊車牌遺失證明單、
    贓物認領保管單各1 紙及報告2 紙在卷可佐；附表編號四及
    編號五犯行部分，復有被害人黃振欲、丁○○於警詢中之指
    訴附卷可憑，並有現場監視錄影帶翻拍照片13紙在卷可佐；
    附表編號六犯行部分，復有被害人庚○○於警詢之指訴及證
    人張蘇寶年於警詢之證詞在卷可憑，並有監視錄影帶翻拍照
    片6 張，在卷可證；附表編號七犯行部分，復有被害人乙○○於警詢之指訴在卷可憑，並有監視錄影畫面翻拍照片4 紙
    ，在卷可佐；附表編號八犯行部分，復有共犯柯信全於警詢
    之陳述及被害人甲○於警詢之指訴附件可佐，並有扣押筆錄
    、扣押物品目錄表、贓物認領保管單各1 紙在卷可憑。足認
    被告上揭自白與事實相符，應堪採為論罪之依據，則被告附
    表所示連續竊盜犯行，堪以認定。
二、核被告就附表編號一、三、四、六、七、八所為，均係犯刑
    法第320 條第1 巷之普通竊盜罪；就附表編號二與范其良、
    陳文成結夥三人，翻越圍牆侵入普輪寺廟內竊取財物之所為
    ，係犯刑法第321 條第1 項第2 款、第4 款規定之結夥三人
    以上、踰越牆垣竊盜罪；就附表編號五，三次於夜間間翻越
    圍牆侵入丁○○住宅內竊取財物之所為，係犯刑法第321 條
    第1 項第1 款、第2 款規定之踰越牆垣、於夜間侵入住宅竊
    盜罪。被告就附表編號二之犯行與范其良、陳文成；就附表
    編號八之犯行與柯信全，各有犯意聯絡及行為分擔，應各論
    以共同正犯。被告前後十次竊盜行為（附表編號五係三次犯
    行），時間緊接，雖有加重竊盜及普通竊盜之分，惟其所觸
    犯均係基本構成要件相同之罪名，顯係基於概括之犯意反覆
    為之，為連續犯，應依刑法第56條之規定，從一重論以一情
    節較重之附表編號二結夥三人、逾越牆垣竊盜罪，並加重其
    刑。公訴人雖僅就被告附表編號二之竊盜犯行提起公訴，惟
    被告附表編號二其餘之犯罪事實，與上揭經起訴部分有連續
    犯裁判上一罪關係，為起訴效力所及，丙○自得一併審究，
    併此敘明。檢察官聲請簡易判決處刑書之犯罪實欄就被告附
    表編號二犯行，雖未載明被告逾越牆垣竊盜之事實；併案意
    旨書就被告附表編號五犯行，雖未載明被告於逾越牆垣、侵
    入住宅竊盜之事實，惟附表二犯行逾越牆垣部分業經共犯陳
    文成於警詢陳述明確，核與被害人己○○○指訴情節相符；
    附表編號五逾越牆垣，於夜間侵入住宅部分業經被害人丁○○於警詢指訴明確，並有監視器翻拍照片附卷可憑，均堪認
    定，聲請簡易判決處刑書認被告附表編號二之竊盜犯行係犯
    刑法第321 條第1 項第4 款之加重竊盜罪嫌；併案意旨認被
    告附表編號五所為係犯刑法第320 條第1 項之普通竊盜罪，
    均有未洽，爰於不妨害起訴基本社會事實同一之範圍內，予
    以變更起訴法條，附此敘明。又查被告有如事實欄所載之前
    科，有臺灣高雄地方法院檢察署刑案資料查註紀錄表及臺灣
    高等法院被告前案紀錄表在卷可考，其受有期徒刑執行完畢
    後，於5 年內再犯本件有期徒刑以上之罪，為累犯，應加重
    其刑，並依法遞加重之。爰審酌被告素行不佳、前科累累，
    正值青壯，竟不循正道賺取財物，恣意四處行竊，所為對被
    害人財產及社會治安侵害甚鉅，且於各次犯行為警查獲後，
    旋再犯案，惡性甚重，及參諸其犯後坦承犯行等一切情狀，
    量處如主文所示之刑，以資儆懲。
據上論斷，應依刑事訴訟法第452 條、第271 條之1 第1 項、第
284 條之1 、第299 條第1 項前段、第300 條，刑法第28條、第
56 條 、第32 1條第1 項第2 款、第4 款、第47條，判決如主文
。
本案經檢察官癸○○到庭執行職務。
中　　華　　民　　國　　94　　年　　12　　月　　29　　日
                  刑事第十一庭  法  官  林揚奇
以上正本證明與原本無異。
如不服本判決，應於收受送達後10日內向丙○提出上訴書狀。
中　　華　　民　　國　　94　　年　　12　　月　　29　　日
                                書記官  于耀文
附錄法條：
附表一
┌──┬──────────┬────────────┐
│編號│犯罪時間、地點、    │ 犯罪手段、所得財物、被 │
│    │                    │ 害人                   │
├──┼──────────┼────────────┤
│    │94年4 月4 日凌晨2 時│被告駕駛車號YR-0071 號自│
│一  │30分許在高雄縣旗山鎮│小客車，徒手竊取置於該址│
│    │三協里花旗路26號被害│後方被害人戊○○所有之陶│
│    │人戊○○住處後方。  │瓷水缸1 個，得手後於翌日│
│    │                    │下午3 時許，以上開自小客│
│    │                    │車，載往高雄縣旗山鎮旗屏│
│    │                    │一路104 號，由沈春年所開│
│    │                    │設之民俗古店，以新台幣70│
│    │                    │0 元之代價售予沈春年。嗣│
│    │                    │於同年月14日，為戊○○在│
│    │                    │上開民俗骨董店日發現遭竊│
│    │                    │水缸，而報警循線查獲。  │
├──┼──────────┼────────────┤
│    │94年6 月11日中午12時│被告與范其良、陳文成結夥│
│    │許，在高雄縣旗山鎮竹│三人，駕駛車號7S-8541 號│
│二  │寮巷21號即普輪寺。  │自小貨車，共同前往該址後│
│    │被害人己○○○即普輪│，徒手逾越「普輪寺」牆垣│
│    │寺住持              │，進入該寺廟，徒手竊得該│
│    │                    │寺廟所有白鐵水槽2 條、鋁│
│    │                    │製窗戶19個。嗣因己○○○│
│    │                    │目睹三人行竊過程而報警，│
│    │                    │經警於同日下午1 時許，在│
│    │                    │高雄縣旗山鎮○○○路與竹│
│    │                    │寮巷口查獲。            │
├──┼──────────┼────────────┤
│    │94年6 月19日上午11時│被告見被害人辛○○所有UU│
│    │許，載高雄縣旗山鎮「│J-775 號機車置於該處，且│
│三  │建宏中醫診所」前    │鑰匙仍插於電門，以徒手方│
│    │                    │式發動機車，竊取該機車得│
│    │                    │手。嗣於同年7 月9 日下午│
│    │                    │4 時10分許，被告騎乘該機│
│    │                    │車，行經高雄縣旗山鎮德義│
│    │                    │街10號前，為警攔查而查獲│
│    │                    │。                      │
├──┼──────────┼────────────┤
│    │94年6 月28日下午2 時│被告騎乘上開附表一編號三│
│四  │許，前往高雄縣旗山鎮│所竊得之UUJ-775 號機車，│
│    │花旗二路18及20號    │至該址後，以徒手方式，竊│
│    │                    │取被害人黃振欲所有之白鐵│
│    │                    │大門2 片、大窗3 面、小窗│
│    │                    │2 面。嗣經被害人黃振欲發│
│    │                    │覺報警而循線查獲。      │
├──┼──────────┼────────────┤
│    │94年7 月12日凌晨1 時│被告於左開時間、三次駕駛│
│    │許、同月20日凌晨1 時│YR-0071 號自小客車，至上│
│五  │許及同年8 月10凌晨4 │址後，均徒手逾越牆垣，進│
│    │時46分許，三次前往高│入被害人丁○○鐵工廠，三│
│    │雄縣旗山鎮○○○路43│次竊取鐵材廢料（價值約新│
│    │0 巷34號丁○○鐵工廠│台幣10萬元），嗣經被害人│
│    │                    │丁○○報警而循線查獲。  │
├──┼──────────┼────────────┤
│    │94年8 月12日上午10時│被告於該址外，徒手竊取許│
│    │許，在高雄縣內門鄉內│有德所有之電纜線1 捲（約│
│六  │豐村頂厝22之1號     │80米長）及H 型鋼1 批（重│
│    │                    │約100 公斤），得手後，至│
│    │                    │位於屏東縣里港鄉中和村中│
│    │                    │南1 之30號「高源資源回收│
│    │                    │場」，以新台幣500 元之代│
│    │                    │價，販售予不知情之張蘇寶│
│    │                    │年。嗣經被害人庚○○發覺│
│    │                    │而報警循線查獲。        │
├──┼──────────┼────────────┤
│    │94年8 月18日上午7 時│被告騎乘YMF-815 號重型機│
│七  │許，前往高雄縣旗山鎮│車，於該址，徒手竊取王振│
│    │旗文路46號前        │聰所有之抽水馬達3 具。嗣│
│    │                    │經被害人乙○○發覺報警而│
│    │                    │循線查獲。              │
├──┼──────────┼────────────┤
│    │94年9 月16日中午12時│被告與柯信全行經該址附卷│
│八  │許，在高雄縣旗山鎮圓│，見被害人林宜靜所有交由│
│    │富里旗甲路2 段178 號│甲○騎乘之車號OVC-321 號│
│    │附近                │機車停放該處，鑰匙仍插在│
│    │                    │電門，遂由被告壬○○把風│
│    │                    │，柯信全徒手以該鑰匙啟動│
│    │                    │電門之方式，竊取該機車得│
│    │                    │手。嗣於翌日中午12時20分│
│    │                    │許，二人騎乘該機車至同縣│
│    │                    │鎮○○路9 號時，為警攔查│
│    │                    │而查獲。                │
└──┴──────────┴────────────┘
